臺灣臺北地方法院刑事裁定　
111年度聲字第1579號
聲  請  人  臺灣臺北地方檢察署檢察官
受  刑  人  郭紹鈞




上列聲請人因受刑人數罪併罰有二裁判以上，聲請定其應執行刑
並諭知易科罰金折算標準（111年度執聲字第1416號、111年度執
字第4060號），本院裁定如下：
    主    文
郭紹鈞所犯如附表所示之罪，應執行有期徒刑肆年拾月，如易科
罰金，以新臺幣壹仟元折算壹日。
    理    由
一、聲請意旨略以：受刑人郭紹鈞因竊盜案件，先後經判決確定
    如附表所示，應依刑法第53條及第51條第5款規定，定其應
    執行之刑並諭知易科罰金折算標準，爰依刑事訴訟法第477
    條第1項聲請裁定等語。
二、按裁判確定前犯數罪者，併合處罰之；又數罪併罰，有二裁
    判以上者，依刑法第51條之規定，定其應執行之刑，同法第
    50條第1項前段、第53條分別定有明文。次按定其應執行之
    刑者，由該案犯罪事實最後判決之法院之檢察官，聲請該法
    院裁定之，為刑事訴訟法第477條第1項所明定；申言之，數
    罪併罰定其應執行之刑者，應由該案犯罪事實最後判決之法
    院（即最後事實審法院）之地檢署檢察官向該法院聲請裁定
    之，此所謂最後判決之法院，以判決時為準，不問其判決確
    定之先後（最高法院85年度台抗字第289號裁定同斯旨）。
三、第按法律上屬於自由裁量之事項，有其外部性界限及內部性
    界限，並非概無拘束。依據法律之具體規定，法院應在其範
    圍選擇為適當之裁判者，為外部性界限；而法院為裁判時，
    應考量法律之目的，及法律秩序之理念所在者，為內部性界
    限。法院為裁判時，二者均不得有所踰越。在數罪併罰，有
    二裁判以上，定其應執行之刑時，固屬於法院自由裁量之事
    項，然仍應受前揭外部性界限及內部性界限之拘束（最高法
    院94年度台非字第233號判決意旨參照）。而刑事訴訟法第3
    70條第2項規定：「前項所稱刑，指宣告刑及數罪併罰所定
    應執行之刑。」已針對第二審上訴案件之定應執行之刑，明
    定有不利益變更禁止原則之適用，而分屬不同案件之數罪併
    罰，倘一裁判宣告數罪之刑，曾經定其執行刑，再與其他裁
    判宣告之刑定其執行刑時，在法理上亦應同受此原則之拘束
    ，亦即另定之執行刑，其裁量所定之刑期，不得較重於前定
    之執行刑加計後裁判宣告之刑之總和。
四、經查：
　㈠受刑人郭紹鈞因竊盜案件，先後經臺灣新北地方法院、臺灣
    桃園地方法院、本院判處如附表編號1至14所示之刑，均經
    分別確定在案，此有上開各判決、臺灣高等法院被告前案紀
    錄表等存卷可考。本院為該案犯罪事實最後判決之法院。經
    核檢察官之聲請，於法並無不合，應予准許。
　㈡又受刑人所犯各如附表編號1至14所示之罪（共22罪），其中
    編號1至9所示之罪，前業經新北地院以111年度聲字第617號
    裁定應執行有期徒刑3年；如附表編號12所示之罪，前業經
    桃園地院以111年度審原易字第10號判決定應執行有期徒刑8
    月；如附表編號13、14所示之罪，前業經本院以111年度審
    簡字第423號判決定應執行有期徒刑8月，此加計附表編號10
    、11所示各有期徒刑3月、6月，總和固應為有期徒刑5年1月
    （36月＋3月＋6月＋8月＋8月＝61月＝5年1月）。
　㈢然揆諸上揭說明，前定之執行刑既當然失效，本院即應以其
    各罪宣告刑為基礎，定其執行刑。是本院定應執行刑，不得
    踰越刑法第51條第5款所定法律之外部界限，即不得重於如
    附表編號1至14所示罪刑之總和【22罪之宣告刑共有期徒刑9
    年（即108個月）】，亦應受內部界限之拘束，即不得重於
    前述總和（有期徒刑5年1月）】。又受刑人經本院通知就本
    件定應執行刑案件表示意見，迄今逾期未表示意見（見本院
    卷附之本院公函、送達證書），則兼衡受刑人上開各次犯行
    之不法與罪責程度及對其施以矯正之必要性，爰定其應執行
    刑並諭知易科罰金之折算標準如主文所示。
五、應依刑事訴訟法第477條第1項，刑法第53條、第51條第5款
    、第41條第1項前段、第8項，裁定如主文。
中　　華　　民　　國　　111 　年　　10　　月　　17　　日
　　　　　　　　　刑事第十四庭  法　官　歐陽儀
上正本證明與原本無異。
如不服本裁定，應於裁定送達後5日內向本院提出抗告狀。因疫
情而遲誤不變期間，得向法院聲請回復原狀。
                                書記官  李璁潁
中　　華　　民　　國　　111 　年　　10　　月　　17　　日
附表：
編　　　　　號  1 2 3 罪　　　　　名  竊盜 竊盜 竊盜 宣　　告　　刑  有期徒刑4月，如易科罰金，以新臺幣1,000元折算1日 有期徒刑6月，如易科罰金，以新臺幣1,000元折算1日（3次） 有期徒刑4月，如易科罰金，以新臺幣1,000元折算1日（4次） 犯　罪　日　期  109年12月19日 109年11月25日、 109年12月18日、 109年12月21日 109年12月15日、 109年12月18日、 109年12月25日（2次） 偵查(自訴)機關 年　度　案　號  新北地檢109年度速偵字第2309號 新北地檢110年度偵字第2367號 新北地檢110年度偵字第2367號 最　後 事實審 法　　院 新北地院 新北地院 新北地院  案　　號 110年度簡字第111號 110年度審易字第593號 110年度審易字第593號  判決日期 110年01月29日 110年08月24日 110年08月24日 確　定 判　決 法　　院 新北地院 新北地院 新北地院  案　　號 110年度簡字第111號 110年度審易字第593號 110年度審易字第593號  判決確定日期 110年06月03日 110年09月29日 110年9月29日 （聲請書附表誤載為110年08月24日，應予更正）  備註   新北地檢110年度執字第5362號 新北地檢110年度執字第9378號 新北地檢110年度執字第9378號    編號2、3判決定應執行有期徒刑2年    編號1至3經新北地院110年度聲字第3687號裁定應執行有期徒刑2年1月     編號1至4經新北地院110年度聲字第3945號裁定應執行有期徒刑2年4月     編號1至5經新北地院111年度聲字第185號裁定應執行有期徒刑2年6月     編號1至9經新北地院111年度聲字第617號裁定應執行有期徒刑3年   

編　　　　　號  4 5 6 罪　　　　　名  竊盜 竊盜 竊盜 宣　　告　　刑  有期徒刑6月，如易科罰金，以新臺幣1,000元折算1日 有期徒刑6月，如易科罰金，以新臺幣1,000元折算1日 有期徒刑6月，如易科罰金，以新臺幣1,000元折算1日 犯　罪　日　期  109年12月22日 109年12月13日 109年12月22日 偵查(自訴)機關 年　度　案　號  新北地檢110年度偵字第9797號 新北地檢110年度偵緝字第1900號 新北地檢110年度偵字第3558號 最　後 事實審 法　　院 新北地院 新北地院 新北地院  案　　號 110年度審易字第754號（聲請書附表誤載為110年度審易字第574號，應予更正） 110年度審易字第1266號 110年度審易字第630號  判決日期 110年10月07日 110年10月20日 110年10月18日 確　定 判　決 法　　院 新北地院 新北地院 新北地院  案　　號 110年度審易字第754號（聲請書附表誤載為110年度審易字第574號，應予更正） 110年度審易字第1266號 110年度審易字第630號  判決確定日期 110年11月17日 110年12月01日 111年02月08日  備註   新北地檢110年度執字第10128號 新北地檢111年度執字第412號 新北地檢111年度執字第1727號   編號1至4經新北地院110年度聲字第3945號裁定應執行有期徒刑2年4月     編號1至5經新北地院111年度聲字第185號裁定應執行有期徒刑2年6月  編號6、7經該判決定應執行有期徒刑7月   編號1至9經新北地院111年度聲字第617號裁定應執行有期徒刑3年   

編　　　　　號  7 8 9 罪　　　　　名  竊盜 竊盜 竊盜 宣　　告　　刑  有期徒刑3月，如易科罰金，以新臺幣1,000元折算1日 有期徒刑4月，如易科罰金，以新臺幣1,000元折算1日 有期徒刑6月，如易科罰金，以新臺幣1,000元折算1日 犯　罪　日　期  109年12月22日 109年12月15日 109年12月15日 偵查(自訴)機關 年　度　案　號  新北地檢110年度偵字第3558號 新北地檢110年度偵字第7661號 新北地檢110年度偵字第11135號 最　後 事實審 法　　院 新北地院 新北地院 新北地院  案　　號 110年度審易字第630號 110年度審易字第620號 110年度審易字第1584號  判決日期 110年10月18日 110年10月28日 110年11月08日 確　定 判　決 法　　院 新北地院 新北地院 新北地院  案　　號 110年度審易字第630號 110年度審易字第620號 110年度審易字第1584號  判決確定日期 111年02月08日 110年12月15日 111年02月08日  備註   新北地檢111年度執字第1727號 新北地檢111年度執字第1464號 新北地檢111年度執字第1724號   編號6、7判決定應執行有期徒刑7月     編號1至9經新北地院111年度聲字第617號裁定應執行有期徒刑3年   

編　　　　　號  10 11 12 罪　　　　　名  竊盜 竊盜 竊盜 宣　　告　　刑  有期徒刑3月，如易科罰金，以新臺幣1,000元折算1日 有期徒刑6月，如易科罰金，以新臺幣1,000元折算1日 有期徒刑6月，如易科罰金，以新臺幣1,000元折算1日（2次） 犯　罪　日　期  109年11月25日 110年2月8日 109年12月26日、 109年12月27日 偵查(自訴)機關 年　度　案　號  新北地檢109年度偵字第45005號 新北地檢110年度偵字第30445號 桃園地檢110年度偵字第8769號 最　後 事實審 法　　院 新北地院 新北地院 桃園地院  案　　號 110年度簡字第4637號 111年度審易字第30號 111年度審原易字第10號  判決日期 110年12月06日 111年02月14日 111年04月13日 確　定 判　決 法　　院 新北地院 新北地院 桃園地院  案　　號 110年度簡字第4637號 111年度審易字第30號 111年度審原易字第10號  判決確定日期 111年01月12日 111年03月16日 111年05月17日  備註   新北地檢111年度執字第1893號 新北地檢111年度執字第3299號 桃園地檢111年度執字第6223號     經該判決定應執行有期徒刑8月 

編　　　　　號  13 14  罪　　　　　名  竊盜 竊盜  宣　　告　　刑  有期徒刑6月．如易科罰金新臺幣1,000元折算1日（2次） 有期徒刑3月．如易科罰金新臺幣1,000元折算1日（2次）  犯　罪　日　期  109年12月17日（2次） 109年12月16日、 109年12月17日  偵查(自訴)機關 年　度　案　號  臺北地檢110年度偵字第13330號 臺北地檢110年度偵字第13330號  最　後 事實審 法　　院 臺北地院 臺北地院   案　　號 111年度審簡字第423號 111年度審簡字第423號   判決日期 111年06月06日 111年06月06日  確　定 判　決 法　　院 臺北地院 臺北地院   案　　號 111年度審簡字第423號 111年度審簡字第423號   判決確定日期 111年07月06日 111年07月06日   備註   臺北地檢111年度執字第4060號 臺北地檢111年度執字第4060號    編號13、14經該判決定應執行有期徒刑8月